【裁判字號】    90,易,772
【裁判日期】    900525
【裁判案由】    竊盜
【裁判全文】
臺灣桃園地方法院刑事判決                            九十年度易字第七七二號
    公  訴  人  臺灣桃園地方法院檢察署檢察官
    被      告  乙○○
右列被告因竊盜案件，經檢察官提起公訴（九十年度偵字第二二六五號），本院判決
如左：
    主  文
乙○○攜帶兇器竊盜，處有期徒刑柒月，緩刑貳年。
扣案之平口螺絲起子壹支沒收。
    事  實
一、乙○○於八十八年五月十九日下午四時許，在桃園縣龍潭鄉○○路、梅龍路口，
    見張瑞香所有而由甲○○使用之ＵＺＥ─六八０號機車停在附近，竟意圖為自己
    不法所有，而持客觀上具危險性、可做為兇器使用之平口螺絲起子一支發動該車
    電門，並竊取得手供為己用。嗣於九十年一月廿日晚上九時許，在楊梅鎮○○里
    ○○路十號前為警查獲（惟車牌部分則未查獲），並扣得前開起子一支。
二、案經桃園縣警察局楊梅分局報告及甲○○訴由台灣桃園地方法院檢察署檢察官偵
    查起訴。
  理  由
一、訊據被告乙○○矢口否認有前開竊盜犯行，並略以這部車是我向中壢某不詳中古
    機車行以新台幣（下同）八千元代價所購，買車時有辦行照，也有過戶到我名下
    ，當初他有給我行照及車子來源，但車號不記得，車牌是一年前因未帶安全帽被
    警察拆去等語置辯。惟查右開車輛查獲時雖無車牌，然其引擎號碼為ＧＧ一七八
    一一六號，而該引擎號碼對應之車號為ＵＺＥ─六八０號，此有車輛竊盜、車牌
    失竊資料個別資料查詢報表暨查詢認可資料、車輛尋獲電腦輸入單、贓物認領保
    管單各一紙附卷可稽，且該車確係失竊，亦經持有人甲○○敘述甚明。次查，被
    告自承系爭機車係其於查獲（即九十年一月廿日）前一年五、六個月左右以八千
    元買的（九十年五月十一日審理筆錄），照被告所供時間推算，其使用該車之起
    始時間約為八十八年六、七月間；惟依前述車牌失竊資料個別資料查詢報表暨查
    詢認可資料所載及甲○○之供述，該車係八十八年五月十九日失竊，與前揭推算
    之八十八年六、七月間相距甚近，以時間相近而論，被告非無竊取該車之可能；
    又被告辯以該車係以八千元購得，然據甲○○於偵查中供述，該車是新車，騎不
    到二個月，以目前五十ｃｃ輕型機車新車之市價概在三萬元而論，被告僅以八千
    元之價格即購得，其對價未免過低，顯與常情不符。且查被告先於警訊時供稱購
    買該機車並無買賣契約，嗣於檢察官偵查及本院審理時又改稱買賣契約已遺失，
    前後說法有所差異；而檢察官令被告找出所辯售其機車之車行，並呈報該車行地
    址及負責人姓名，然被告卻始終無法提供。又被告雖辯稱該車行有交付行車執照
    及來源資料，並辯稱已辦理過戶云云，惟本院詢之機車車號幾號，並責令交付上
    開相關證件資料，被告則陳稱不記得車號且證件資料均因搬家而遺失云云。然行
    車本應隨身攜帶行車執照以備查驗，否則將受罰鍰之處罰，道路交通管理處罰條
    例第十四條第一款設有規定，被告於本院審理時亦自陳知悉騎車要有行照等語，
    乃竟稱搬家時丟掉云云，顯非可信；且被告既稱不記得車號云云，本院亦無從函
    查被告所辯有無其事。至被告辯稱機車牌照係因未帶安全帽遭警拆除一節，按機
    器腳踏車駕駛人或附載座人未依規定戴安全帽者，處駕駛人新臺幣五百元罰鍰，
    道路交通管理處罰條例第三十一條第六項設有明文，被告所辯因未帶安全帽而遭
    警拆除牌照云云，顯與上開規定不符；且經令被告提出係何一警察局、分局或派
    出所之警員拆除，並請其提出罰單，被告竟稱無法證明車牌被警察拆去，且單據
    都不見了，是其此節所辯更難置信。又查被告自承係以扣案平口螺絲起子插入電
    門啟動機車，並辯稱鑰匙於查獲前一個多月遺失了云云，惟鑰匙遺失月餘竟未配
    置鑰匙亦無備用鑰匙，亦與常情有所違背。綜上以觀，本件查獲時，被告既已對
    該失竊機車具有完全之支配力，且其啟動該車電門又係以平口螺絲起子插入之非
    常態方式插入，其自承騎入初始之時間，與該車實際失竊之時間相近，尤證被告
    確有事實欄所載之犯罪事實，是其罪證明確，應予論罪科刑。
二、查扣案之螺絲起子一支於客觀上足對人之身體、生命構成威脅，被告持以行竊，
    核其所為，係犯刑法第三百二十一條第一項第三款之加重竊盜罪。爰審酌被告為
    求一己行動之便利而竊取他人機車、惟手段尚稱平和、所竊機車之價值尚低、對
    被害人所造成之危害暨其犯罪後矢口否認犯罪然態度尚可及其他一切情狀，量處
    如主文所示之刑，以茲懲儆。末查，被告前未曾受有期徒刑以上刑之宣告，此次
    因一時失慮，偶罹刑典，而受上開短期刑之宣告，事後雖未坦承犯行，然考慮執
    行短期刑對被告尚乏教育之功能，反易使其因服刑之標籤而遭社會排斥，而其經
    此刑之宣告後，應知警惕而無再犯之虞，本院綜合上開考量因認暫不執行其刑為
    當，爰予宣告緩刑，用啟自新。扣案之平口螺絲起子一支為被告所有且供本次犯
    罪之用，應依刑法第三十八條第一項第二款之規宣定沒收之。
據上論斷，應依刑事訴訟法第二百九十九條第一項前段、刑法第三百二十一條第一項
第三款、第三十八條第一項第二款、第七十四條第一款，判決如主文。
本案經檢察官錢明婉到庭執行職務。
中      華      民      國      九十      年      五      月    廿五    日
                                臺灣桃園地方法院刑事第五庭
                                    法  官  范  清  銘
右正本證明與原本無異。
如不服本判決，應於送達後十日內，向本院提出上訴狀。
                                    書記官  孫  立  文
中      華      民      國       九十       年     五      月    廿八    ?
澭引用法條：
中華民國刑法第三百二十一條
 (加重竊盜罪)
犯竊盜罪而有左列情形之一者，處六月以上五年以下有期徒刑：
一  於夜間侵入住宅或有人居住之建築物、船艦，或隱匿其內而犯之者。
二  毀越門扇、牆垣或其他安全設備而犯之者。
三  攜帶兇器而犯之者。
四  結夥三人以上而犯之者。
五  乘火災、水災或其他災害之際而犯之者。
六  在車站或埠頭而犯之者。
前項之未遂罰之。


司法院資訊處製作；財團法人民間司法改革基金會備份。
